【裁判字號】    90,再,27
【裁判日期】    900627
【裁判案由】    分割共有物
【裁判全文】
臺灣高等法院臺南分院民事裁定  九十年度再字第二七號  ｅ
      再審  原告  亥  ○  ○
      再審  原告  丑  ○  ○
      再審  被告  戊  ○○○
                  Ｈ  ○  ○
                  己  ○  ○
                  丁  ○  ○
                  Ｌ  ○  ○
                  辰  ○○○
                  Ｇ  ○  ○
                  Ｉ  ○○○
                  Ｋ  ○  ○
                  申  ○○○
                  Ｍ  ○  ○
                  巳  ○  ○
                  庚      ○
                  Ｊ  ○○○
                  癸  ○  ○
                  子  ○  ○
                  Ｆ  ○○○
                  壬  ○  ○
                  宙  ○  ○
                  Ａ  ○  ○
                  地  ○  ○
                  Ｅ  ○  ○
                  午  ○  ○
                  酉  ○  ○.
                  戌  ○  ○.
                  Ｄ  ○  ○.
                  黃  ○  ○.
                  卯  ○  ○.
                  未  ○  ○.
                  辛  ○  ○.
                  天  ○  ○.
                  寅  ○  ○.
                  Ｃ  ○  ○.
                  Ｂ  ○  ○.
                  玄  ○○○.
                  乙  ○  ○.
                  甲  ○  ○.
                  丙      ○
                  宇  ○  ○
右當事人間分割共有物事件，再審原告對於中華民國八十九年二月十一日本院確定判
決（七十二年度上更(一)字第一五六號），以有民事訴訟法第四百九十六條第一項第一
款之再審事由，提起再審之訴，本院裁定如左：
      主      文
再審之訴駁回。
再審訴訟費用由再審原告負擔。
      理      由
一、按再審之訴，應於三十日之不變期間內提起，其期間自判決確定時起算，但再審
    之理由知悉在後者，自知悉時起算。又判決於上訴期間屆滿時確定，不得上訴之
    判決，於宣示時確定；不宣示者，於送達時確定，民事訴訟法第五百條第一項、
    第二項，第三百九十八條第一項、第二項分別定有明文。又按提起民事再審之訴
    ，應於三十日之不變期間內為之，民事訴訟法第五百條第一項定有明文。又當事
    人以有同法第四百九十六條第一項第一款適用法規顯有錯誤之情形提起再審之訴
    ，應認此項理由於裁判送達時當事人即可知悉，故計算是否逾三十日之不變期間
    ，應自裁判確定時起算，無同法第五百條第二項但書再審理由知悉在後之適用者
    ，並經最高法院著有七十年台再字第二一二號判例可資參照。
二、經查：再審原告係對本院七十二年度上更(一)字第一五六號確定判決提起再審之訴
    乙節，此有【民事聲請再審狀】在卷可參，上開確定判決，係於八十九年二月十
    一日宣示判決，再審原告因上訴所得之利益未逾民事訴訟法第四百六十六條第一
    項規定之金額，係不得上訴第三審之案件，一經宣示判決即確定，再審原告並於
    同年二月二十五日收受送達（本院七十二年度上更(一)字第一五六號(4)卷第三二七
    頁），嗣再審原告對於不得提起上訴之案件提起第三審上訴，再經本院以其上訴
    不合法為由，於同年五月二十四日裁定駁回其第三審上訴，上開民事裁定並於同
    年五月二十九日送達再審原告（本院七十二年度上更(一)字第一五六號(5)卷第一０
    五頁）等情，亦經本院調卷查明屬實，乃再審原告竟遲至九十年五月八日始以本
    院原確定判決有民事訴訟法第四百九十六條第一項第一款之再審事由，提起本件
    再審之訴，顯已逾三十日之不變期間，再審原告雖主張原確定判決有適用法規顯
    有錯誤之再審事由，係其於九十年五月請教律師後知悉云云，惟揆諸前開判例意
    旨，要不得以之作為遵期提起再審之訴之事由，本件再審之訴自非合法。
四、據上論結，本件再審之訴不合法，爰依民事訴訟法第五百零二條第一項、第九十
    五條、第七十八條、第八十五條第一項前段 ，裁定如主文。
中      華      民      國    九十      年      六      月    二十七    日
                                    臺灣高等法院臺南分院民事第二庭
~B1審判長法官  吳    志    誠
~B2      法官  李    素    靖
~B3      法官  李    文    賢
右為正本係照原本作成。
不得抗告。
中      華      民      國    九十      年      六      月    二十九    日
~B法院書記官  劉    清    洪


司法院資訊處製作；財團法人民間司法改革基金會備份。
